# 外国投资者股权并购内资企业专项审计报告

提问人：zhu731228 时间：2012-08-28 09:47:15
现接一业务，外经贸局要求会计师事务所出具一份“关于被并购境内公司债权债务和对外抵押情况的专项审计报告”，哪位老师有做过呀？能否发个模板？谢谢！

回答人：chenyiwei
回复 zhu731228 的帖子
建议：以被并购企业管理层的名义，编制基准日时点的“债权债务明细表”和“对外抵押情况明细表”，我们按照 1603 号审计准则（对单一财务报表和财务报表特定要素审计的特殊考虑）的要求对其出具审计报告。这两份明细表附在审计报告之后，同时应提供编制基础和公司基本情况的附注说明，包括确认和计量债权债务余额和对或有事项进行确认和计量的会计政策等。